臺灣臺北地方法院宣示判決筆錄　　　　　　94年度訴字第16號
公　訴　人　臺灣臺北地方法院檢察署檢察官
被　　　告　丙○○
　　　　　　丁○○
上列被告等因偽造文書等案件（起訴案號：臺灣臺北地方法院檢
察署九十三年度偵字第一七七二八號），於中華民國九十四年五
月二十四日下午四時整，在本院第十六法庭宣示判決，出席職員
如下：
審判長起立朗讀判決主文、犯罪事實要旨、處罰條文，及告以上
訴限制、期間並提出上訴狀之法院，且諭知記載其內容：
壹、主  文：
丁○○共同行使偽造私文書，足以生損害於他人，處有期徒刑肆
月，如易科罰金，以佰元折算壹日。扣案如附表一、二、三、
所示之物均沒收。
丙○○幫助行使偽造私文書，足以生損害於他人，累犯，處有期
徒刑肆月，如易科罰金，以佰元折算壹日。扣案如附表四所示
之物沒收。
貳、犯罪事實要旨：
    高裕順（由本院另案審理中）、甲○○（已由本院發布通緝
    ，待到案後另結）、戊○○（由本院另行審結）、丁○○共
    同基於意圖為自己不法所有及行使偽造私文書之犯意聯絡，
    丙○○則基於幫助高裕順、甲○○、戊○○、丁○○遂行其
    詐欺取財及行使偽造私文書之犯意，先由甲○○於民國（下
    同）九十三年五月二十七日下午四時，將戊○○、丁○○之
    身分證影本、及在不詳時地所偽造之各類所得扣繳暨免扣繳
    憑單（下稱扣繳憑單）影本私文書、偽造之控盤企業有限公
    司（下稱控盤公司）在職職務證明書影本、新車買賣合約書
    影本、丁○○所有坐落桃園縣中壢市○○段二一八地號及其
    上門牌號碼為桃園縣中壢市○○街四八巷二一號房屋之土地
    、建物所有權狀影本等資料，傳真至臺北市大安區○○○路
    ○段二九０號十一樓「台新國際商業銀行股份有限公司消費
    金融北三區辦公室」（下稱台新銀行北三區辦公室）而行使
    之，著手以此詐術詐取財物，迨該銀行之承辦人員與戊○○
    以電話約定對保時間後，高裕順即於九十三年六月一日中午
    ，駕駛友人朱自勝於同年五月十七日凌晨四時四十分許在桃
    園縣桃園市○○路四四五號所竊取、由高裕順改掛ＥＡ─八
    七七三號車牌之乙○○所有車號ＤＰ─三一九六號自用小客
    車，先前往臺北市大安區○○○路○段二號搭載在該址十二
    樓之八「控盤公司」等候之丙○○，復駕車前往桃園縣中壢
    市○○街四八巷二一號搭載丁○○，再於同日下午一時許，
    返回臺北市大安區○○○路與復興南路口搭載已於同日上午
    十一時許在控盤公司會合之甲○○、戊○○，共同前往台新
    銀行北三區辦公室辦理對保手續。高裕順在駕車前往搭載甲○○、戊○○途中，並指示丙○○將「控盤公司」、「忠孝
    東路四段二號十二樓之八」、「00000000」、「0
    000000000」等虛偽基本資料書寫在一張「金年華
    三溫暖」之名片上，交予丁○○背誦，以因應銀行對保人員
    之詢問，高裕順並交待丁○○須聽從假冒為戊○○同事之甲○○指示，且如銀行對保人員詢問戊○○之職務，即稱其為
    控盤公司之業務經理，高裕順亦指示丙○○須陪同丁○○前
    往對保，並注意丁○○之貸款是否核准。嗣於同日下午二時
    三十分許，其等前往台新銀行北三區辦公室，由戊○○將甲○○交付之偽造扣繳憑單正本、偽造控盤公司在職職務證明
    書正本等虛偽財力證明交予銀行承辦人員辦理對保手續，並
    與丁○○分別於「台新國際商業銀行汽車貸款申請書暨客戶
    基本資料表」、「台新國際商業銀行汽車貸款撥款＼動支申
    請暨委託書」、「車輛動產抵押契約書」等貸款文件之貸款
    人（戊○○）及保證人（丁○○）欄內簽名、蓋印時，為先
    前已發覺資料虛偽之銀行承辦人員報警當場逮捕甲○○、戊○○、丁○○、丙○○等四人，並扣得如附表一所示之物；
    而警方經甲○○等四人指證，復在銀行樓下逮捕在前開贓車
    上等候之高裕順。
、補充說明事項：
  一、變更起訴法條之問題：
    (一)被告等偽造之控盤公司在職職務證明書影本並持以行使，
      核係犯刑法第二百十六條、第二百十二條行使偽造特種文
      書罪，雖偵查檢察官於起訴書所犯法條欄並未記載前開法
      條，惟就此部分犯罪事實已載於犯罪事實欄，僅係單純漏
      載，故並無變更起訴法條之問題，併此敘明。
    (二)偵查檢察官於其起訴書犯罪事實欄雖記載被告高裕順在駕
      車前往搭載被告甲○○、戊○○途中，並指示被告丙○○
      將「控盤公司」、「忠孝東路四段二號十二樓之八」、「
      00000000」、「0000000000」等虛偽
      基本資料書寫在一張「金年華三溫暖」之名片上，交予被
      告丁○○背誦，以因應銀行對保人員之詢問，被告高裕順
      並交待被告丁○○須聽從假冒為被告戊○○同事之被告甲○○指示，且如銀行對保人員詢問被告戊○○之職務，即
      稱其為控盤公司之業務經理，被告高裕順亦指示被告丙○○須陪同被告丁○○前往對保，並注意被告丁○○之貸款
      是否核准等情，而認被告丙○○亦與被告高裕順、甲○○
      、戊○○等人為共同正犯，惟被告丙○○既係以幫助被告
      高裕順、甲○○、戊○○犯罪之意思而為上開詐欺取財未
      遂及行使偽造私文書之構成要件以外之行為，其所為自為
      被告高裕順、甲○○、戊○○所為上開犯行之幫助犯，全
      程到庭實行公訴之檢察官亦於本院九十四年四月二十一日
      審理時當庭更正被告丙○○係上開詐欺取財未遂及行使偽
      造私文書之幫助犯，故本件並無變更起訴法條之問題，併
      予說明。
  二、累犯：
      查被告丙○○前於(1)八十年九月間，因犯違反槍砲彈藥刀
      械管制條例案件，經本院判處有期徒刑一年，判決確定後
      由檢察官簽發執行指揮書發監執行，依檢察官所簽發執行
      指揮書之記載本應於八十四年十一月二十日執行完畢；又
      於(2)八十四年四月間，因犯違反麻醉藥品管理條例、偽造
      文書等案件，經本院以八十四年度易緝字第四二號、第四
      七號分別判處有期徒刑七月、有期徒刑七月，嗣亦經確定
      ；復於(3)八十四年五月間，因犯違反槍砲彈藥刀械管制條
      例等案件，經臺灣臺中地方法院以八十三年度訴字第三九
      三四號分別判處有期徒刑一年二月、有期徒刑八月，嗣亦
      經確定；另於(4)八十四年七月間，因犯違反懲治盜匪條例
      案件，經臺灣高等法院以八十四年度上訴字第二二六四號
      判處有期徒刑四年，嗣亦經確定；後由臺灣高等法院於八
      十四年十一月六日以八十四年度聲字第一七六五號裁定就
      被告所犯前開(2)、(3)、(4)等三案件合併定執行刑為有期徒
      刑六年，並自被告所犯上開(1)案件執行完畢翌日（即八十
      四年十一月二十一日）接續執行，本應於九十年十月五日
      執行完畢，嗣於八十六年四月二十五日縮短刑期假釋出監
      ，假釋期間於九十年八月二十二日屆滿，假釋期間屆滿未
      經撤銷假釋，視為執行完畢，此有臺灣高等法院前案紀錄
      表一份在卷可稽，並經本院調閱被告丙○○所犯上開案件
      核閱無誤，有被告丙○○所犯前開案件之判決書、裁定書
      及執行指揮書附本院卷可稽，被告丙○○於其所犯上開(1)
      、(2)、(3)、(4)等四案件執行完畢後五年以內再犯本件有期
      徒刑以上之罪，為累犯，應依刑法第四十七條規定加重其
      刑。
  三、沒收：
      扣案如附表一、二、三所示之物，分別為被告甲○○、戊○○、丁○○所有為供其遂行上開犯罪所用之物，則依最
      高法院八十四年度台上字第四一０二號判決所揭示之旨「
      刑法第三十八條第三項係規定『犯人』所有用供犯罪所用
      之物，得宣告沒收，並非規定屬『被告』所有之物，始得
      宣告沒收」，上開之物因分別屬被告甲○○、戊○○、丁○○犯上開犯罪所用之物，自亦屬共同被告甲○○、戊○○、丁○○所有用供其犯罪所用之物，本院認上開扣案之
      物均不宜發還被告甲○○、戊○○、丁○○繼續持有，有
      沒收之必要，爰依刑法第三十八條第一項第二款、第三項
      規定併予宣告沒收。而附表四所示之物為被告丙○○所有
      用供其遂行幫助本件犯行所用之物，本院認上開扣案物亦
      不宜發還被告丙○○繼續持有，同有沒收之必要，亦應依
      刑法第三十八條第一項第二款、第三項規定併予宣告沒收
      。至扣案如附表五所示之物，為被告甲○○、戊○○所有
      ，惟與本案無關，並非供本案犯罪所用，本院爰不諭知沒
      收，併此敘明。
肆、處罰條文：
    刑法第二十八條、第二百十六條、第二百十條、第二百十二
    條、第三百三十九條第三項、第一項、第二十六條、第三十
    條第一項前段、第二項、第五十五條、第四十一條第一項前
    段、第三十八條第一項第二款，罰金罰鍰提高標準條例第一
    條前段、第二條。
伍、協商判決除有刑事訴訟法第四百五十四條之四第一項第一款
    於本訊問程序終結前，被告撤銷協商合意或檢察官撤回協商
    聲請者；第二款被告協商之意思非出於自由意志者；第四款
    被告所犯之罪非第四百五十五條之二第一項所定得以協商判
    決者；第六款被告有其他較重之裁判上一罪之犯罪事實者；
    第七款法院認應諭知免刑或免訴、不受理者情形之一，及違
    反同條第二項「法院應於協商合意範圍內為判決；法院為協
    商判決所科之刑，以宣告緩刑或二年以下有期徒刑、拘役或
    罰金為限」之規定者外，不得上訴。
陸、如不服本件判決，得自收受判決送達之日起十日內，向本院
    提出上訴書狀，上訴於第二審法院。
中　　華　　民　　國　　94　　年　　5 　　月　　24　　日
                  刑事第九庭      書記官  陳靜君
                            審判長法  官  葉建廷
以上筆錄正本係照原本作成。
                                  書記官  陳靜君
中　　華　　民　　國　　94　　年　　5 　　月　　24　　日
附表一即被告甲○○所有之物：
┌───┬─────────┬─────┬────────────────┐
│編  號│  名              │重量或數量│  扣  押  物  品  清  單  編  號│
├───┼─────────┼─────┼────────────────┤
│  １  │000000000│壹枚      │  臺灣臺北地方法院檢察署九十三年│
│      │０號行動電話ＳＩＭ│          │  度藍保管字第一二二六號編號十七│
│      │卡                │          │                      　　　　  │
├───┼─────────┼─────┼────────────────┤
│  ２  │000000000│壹枚      │  臺灣臺北地方法院檢察署九十三年│
│      │七號行動電話ＳＩＭ│          │  度藍保管字第一二二六號編號十七│
│      │卡                │          │                      　　　　  │
├───┼─────────┼─────┼────────────────┤
│  ３  │丁○○之身分證影本│壹張      │  臺灣臺北地方法院檢察署九十三年│
│      │                  │          │  度偵字第一七七二八號卷第一百十│
│      │                  │          │  四頁之內湖分局扣押物品目錄表編│
│      │                  │          │  號四                          │
├───┼─────────┼─────┼────────────────┤
│  ４  │丁○○所有座落桃園│壹張      │  臺灣臺北地方法院檢察署九十三年│
│      │縣中壢市○○段二一│          │  度偵字第一七七二八號卷第一百十│
│      │八地號土地所有權狀│          │  四頁之內湖分局扣押物品目錄表編│
│      │影本              │          │  號五                　　　　  │
├───┼─────────┼─────┼────────────────┤
│  ５  │丁○○所有門牌號碼│壹張      │  臺灣臺北地方法院檢察署九十三年│
│      │為桃園縣中壢市華仁│          │  度偵字第一七七二八號卷第一百十│
│      │街四八巷二一號房屋│          │  四頁之內湖分局扣押物品目錄表編│
│      │所有權狀影本      │          │  號六                　　　　  │
└───┴─────────┴─────┴────────────────┘
附表二即戊○○所有之物：
┌───┬─────────┬─────┬────────────────┐
│編  號│  名              │重量或數量│  扣  押  物  品  清  單  編  號│
├───┼─────────┼─────┼────────────────┤
│  １  │000000000│壹枚      │  臺灣臺北地方法院檢察署九十三年│
│      │三號行動電話ＳＩＭ│          │  度藍保管字第一二二六號編號十八│
│      │卡                │          │                      　　　　  │
├───┼─────────┼─────┼────────────────┤
│  ２  │偽造之控盤企業有限│壹張      │  臺灣臺北地方法院檢察署九十三年│
│      │公司扣繳憑單      │          │  度偵字第一七七二八號卷第一百四│
│      │                  │          │  十四頁之內湖分局扣押物品目錄表│
│      │                  │          │  編號二              　　　　  │
├───┼─────────┼─────┼────────────────┤
│  ３  │控盤企業有限公司在│壹張      │  臺灣臺北地方法院檢察署九十三年│
│      │職職務證明書影本  │          │  度偵字第一七七二八號卷第一百四│
│      │                  │          │  十四頁之內湖分局扣押物品目錄表│
│      │                  │          │  編號三                        │
└───┴─────────┴─────┴────────────────┘
附表三即被告丁○○所有之物：
┌───┬─────────┬─────┬────────────────┐
│編  號│  名              │重量或數量│  扣  押  物  品  清  單  編  號│
├───┼─────────┼─────┼────────────────┤
│  １  │000000000│壹枚      │  臺灣臺北地方法院檢察署九十三年│
│      │０號行動電話ＳＩＭ│          │  度藍保管字第一二二六號編號十九│
│      │卡                │          │                      　　　　  │
├───┼─────────┼─────┼────────────────┤
│  ２  │記載「控盤企業股份│壹張      │  臺灣臺北地方法院檢察署九十三年│
│      │有限公司」、「忠孝│          │  度偵字第一七七二八號卷第一百六│
│      │東路四段二號十二樓│          │  十七頁之內湖分局扣押物品目錄表│
│      │之八」、「二七二一│          │  編號二              　　　　  │
│      │五九二」、「０九三│          │                      　　　　  │
│      │0000000」等│          │                      　　　　  │
│      │虛偽資料之金年華三│          │                      　　　　  │
│      │溫暖名片          │          │                      　　　　  │
└───┴─────────┴─────┴────────────────┘
附表四即被告丙○○所有之物：
┌───┬─────────┬─────┬────────────────┐
│編  號│  名              │重量或數量│  扣  押  物  品  清  單  編  號│
├───┼─────────┼─────┼────────────────┤
│  １  │000000000│壹具      │  臺灣臺北地方法院檢察署九十三年│
│      │三號行動電話      │          │  度藍保管字第一二二六號編號十五│
│      │                  │          │                      　　　　  │
├───┼─────────┼─────┼────────────────┤
│  ２  │000000000│壹枚      │  臺灣臺北地方法院檢察署九十三年│
│      │０號行動電話ＳＩＭ│          │  度藍保管字第一二二六號編號十六│
│      │卡                │          │                      　　　　  │
└───┴─────────┴─────┴────────────────┘
附表五即被告甲○○、戊○○所有之物：
┌───┬─────────┬─────┬────────────────┐
│編  號│  名              │重量或數量│  扣  押  物  品  清  單  編  號│
├───┼─────────┼─────┼────────────────┤
│  １  │台新國際商業銀行汽│壹張      │  臺灣臺北地方法院檢察署九十三年│
│      │車貸款申請書暨客戶│          │  度偵字第一七七二八號卷第一百十│
│      │基本資料表        │          │  四頁之內湖分局扣押物品目錄表編│
│      │                  │          │  號二                          │
├───┼─────────┼─────┼────────────────┤
│  ２  │戊○○之玉山銀行信│壹張      │  臺灣臺北地方法院檢察署九十三年│
│      │用卡申請書        │          │  度偵字第一七七二八號卷第一百十│
│      │                  │          │  四頁之內湖分局扣押物品目錄表編│
│      │                  │          │  號三                　　　　  │
└───┴─────────┴─────┴────────────────┘
